# 已执行新收入准则，未执行新租赁准则

提问人：yezizizi 时间：2020-05-26 08:05:03
在做 20 年 3 月的一期项目，请问此种情况下，公司是制造业公司，有其他业务收入-出租房屋，该出租收入属于 按照履约进度确认收入，披露在 收入：服务（在某一时段内提供） 吗？如果不是 应该披露在哪里，它也是收入的组成部分啊

回答人：chenyiwei
即使在原准则下，租赁也不是由收入准则规范的，因此并不存在这方面的矛盾。 2020 年对此类出租房屋收入仍按原租赁准则确认，披露也是遵循租赁的相关要求（单独披露）。